# 财务核算

提问人：秋水无痕 MT 时间：2023-03-08 00:28:51
陈老师您好，请教一个问题：财政局拨付 1000 万给国资委下设的子公司。相关信息如下：“根据年度资金预算和实际使用情况， 2022 年 12 月底前需运营补贴资金 1000 万元，主要用于饲料采购 700 万元，改造提升 100 万元及生产资金 200 万元。为此，特申请经营性补贴资金 1000 万元。”“会议原则同意解决A公司运营补贴资金 1000 万元，由县财政局统筹解决。会议要求，一要A公司加快推进牛只短期育肥科技攻关，实现牛只高效扩繁。二要县国资委扎实推进国企改革行动，加强对国企的监督管理，确保国企保值增值。”请问这个经营性补贴资金 1000 万元，A公司怎么处理比较妥当？烦请提供依据，谢谢陈老师。

回答人：chenyiwei
考虑以下几点：
1 、该款项日后是否需要归还？是否预计归还条件被触发的可能性很小（例如，“加快推进牛只短期育肥科技攻关，实现牛只高效扩繁”这一要求的实现有无较大难度）？
2 、该款项是依据何种管理办法拨付？是否只有本地所属的国企才能获得？还是只要符合通常条件的任何企业都可以申请获得？
3 、后续政府对资金使用有无严格监管？是否要求资金的实际用途与批文规定的用途完全一致？
如果仅限于本地国企可以获得该补贴，则更大的可能性是作为政府资本性投入计入资本公积。